Minutes et répertoires du notaire Geoffroy DUSART, 26 mai 1686 - 29 janvier 1717 (étude XXVIII)
Archives nationales
- Minutes de Geoffroy DUSART, 26 mai 1686 - 29 janvier 1717; MC/ET/XXVIII/1 - MC/ET/XXVIII/144
  - Minutes. 1704, juillet - 1704, septembre, juillet 1704 - septembre 1704; MC/ET/XXVIII/73
    - Lebreton (René) menuisier Grande rue du fg. Saint Antoine § désistement, 29 août 1704; MC/ET/XXVIII/73
      Lebreton, René
    - Baudry (Leonard) maître maçon rue des Lavandières § bail, 5 septembre 1704; MC/ET/XXVIII/73
      bail; Baudry, Léonard
    - Lecouvette (Charles) menuisier rue de Charonne § bail, 5 septembre 1704; MC/ET/XXVIII/73
      bail; Lecouvette, Charles
    - Bobet (Jean Thomas) maître menuisier fg. Saint Antoine § alloué, 7 septembre 1704; MC/ET/XXVIII/73
      Bobet, Jean Thomas
    - Fromageau (François) menuisier; rue de Charenton § Alloué, 10 septembre 1704; MC/ET/XXVIII/73
      Fromageau, François
    - Dugué (Louis) tourneur en ébène grande rue du fg, Saint Antoine § Mariage de .., 29 septembre 1704; MC/ET/XXVIII/73
      contrat de mariage; Dugué, Louis
    - Pestou (Pierre) maçon rue Geoffroy L'Asnier § bail, 29 septembre 1704; MC/ET/XXVIII/73
      bail; Pestou, Pierre
  - Minutes. 1704, octobre - 1704, décembre, octobre 1704 - décembre 1704; MC/ET/XXVIII/74
    - Blondel (Nicolas) serrurier rue de Lappe § Vente de métier à faire bas, 5 octobre 1704; MC/ET/XXVIII/74
    - Pierre (Hiacynthe), menuisier, rue de la Roquette § Vente, 13 octobre 1704; MC/ET/XXVIII/74
      acte de vente; Pierre, Hiacynthe
    - Houdart (Pierre) menuisier rue de Charonne § bail à .., 30 novembre 1704; MC/ET/XXVIII/74
    - Simon (Léonard) maçon rue de Charenton § Marché rétablissement des Tuyaux de cheminées), 2 décembre 1704; MC/ET/XXVIII/74
      marché; Simon, Léonard
    - Dubois (Jean) maître doreur à Paris § testament de la veuve de .., 4 décembre 1704; MC/ET/XXVIII/74
      testament; Dubois, Jean
    - Legrand (Claude) serrurier rue de Montreuil § Vente, 15 décembre 1704; MC/ET/XXVIII/74
      acte de vente; Legrand, Claude
    - Bouille (Joseph) maître sculpteur à Paris § Consentement et transport, 30 décembre 1704; MC/ET/XXVIII/74
      Bouille, Joseph
    - Baronneau (Claude) maître peintre à Paris § Consentement et transport, 30 décembre 1704; MC/ET/XXVIII/74
      Baronneau, Claude
    - BONNEMAIN (Jean François) Maître sculpteur faubourg Saint-Antoine § Remboursement .., 11 octobre 1720; MC/ET/XXVIII/74
  - Minutes. 1705, janvier - 1705, mars, janvier 1705 - mars 1705; MC/ET/XXVIII/75
    - Roger (Jean) serrurier rue Traversière § désistement, 2 janvier 1705; MC/ET/XXVIII/75
      Roger, Jean
    - Caron (Louis) sculpteur à Paris § Mariage de la fille de feu .., 5 janvier 1705; MC/ET/XXVIII/75
      contrat de mariage; Caron, Louis
    - Bazin (Jean) ébéniste fg. Saint Antoine § alloué, 8 janvier 1705; MC/ET/XXVIII/75
      Bazin, Jean
    - ébéniste (alloué) § Contrat pour 3 ans entre Marguerite Delin, veuve d'Adrien Plantar, laboureur, et Jean Bazin, ébéniste, au profit de Claude Plantar, fils d'Adrien., 8 janvier 1705; MC/ET/XXVIII/75
    - Baudry (Clair) menuisier privilégié suivant la cour rue Saint Nicolas § alloué, 11 janvier 1705; MC/ET/XXVIII/75
    - Menuisier (alloué) § Contrat pour 3 ans entre Louis Dulin, maçon, et Clair Baudry, menuisier privilégié, au profit de François Dulin, fils de Louis., 11 janvier 1705; MC/ET/XXVIII/75
      contrat de travail; Dulin, Louis; Baudry, Clair; Dulin, François
    - Serrurier (alloué) § Contrat pour 4 ans entre Louise Fleury, veuve de Jean Brion, tallandér, et Nicolas Fleury, serrurier, au profit de Jean Brion, fils de Jean., 12 janvier 1705; MC/ET/XXVIII/75
    - Pitouïn (Charles) Sculpteur à Paris § Vente par la veuve de .., 13 janvier 1705; MC/ET/XXVIII/75
      acte de vente; Pitouïn, Charles
    - Fleury (Nicolas) serrurier rue de Montreuil § alloué, 18 janvier 1705; MC/ET/XXVIII/75
      Fleury, Nicolas
    - Bizet (Pierre) marchand joaillier rue Saint Martin § Constitution, 20 janvier 1705; MC/ET/XXVIII/75
      Bizet, Pierre
    - Mossu (Honoré Roland) sculpteur rue de Charonne § Mariage de .., 30 janvier 1705; MC/ET/XXVIII/75
      contrat de mariage; Mossu, Honoré Roland
    - Postel (Etienne) maçon place Maubert § Marché (réparations), 1er février 1705; MC/ET/XXVIII/75
      marché; Postel, Etienne
    - Halle (Christophe) Serrurier fg, Saint Denis § Inventaire après décès de la femme de .., 7 février 1705; MC/ET/XXVIII/75
      inventaire; Halle, Christophe
    - Halle (Christophe) serrurier faubourg Saint Denis § Mariage de .., 11 février 1705; MC/ET/XXVIII/75
      contrat de mariage; Halle, Christophe
    - Prudhomme (Pierre) maçon rue Saint Antoine § Marché, 1er mars 1705; MC/ET/XXVIII/75
      marché; Prudhomme, Pierre
    - Pegot (Claude) maçon rue Saint Antoine § Marché, 1er mars 1705; MC/ET/XXVIII/75
      marché; Pegot, Claude
    - ébéniste (alloué) § Contrat pour 4 ans entre François Regnault, compagnon menuisier, et Robert Meusnier, ébéniste, au profit de Pierre Regnault, âgé de 17 ans, fils de François., 25 mars 1705; MC/ET/XXVIII/75
    - Fillion (Jean) maçon à Emerinville en Brie § désistement, 25 mars 1705; MC/ET/XXVIII/75
      Fillion, Jean
  - Minutes. 1705, avril - 1705, mai, avril 1705 - mai 1705; MC/ET/XXVIII/76
    - MAIGRET (Jean) Maçon Rue Saint Antoine § Mainlevée .., 3 avril 1705; MC/ET/XXVIII/76
      Maigret, Jean
    - JOLLIVET (Mathurin) Maître maçon faubourg Saint Marcel § Bail; 2 actes, 9 avril 1705; MC/ET/XXVIII/76
      bail; Jollivet, Mathurin
    - JACQUET (François) Maître menuisier Rue Saint Thomas § Bail .. 2 actes, 9 avril 1705; MC/ET/XXVIII/76
      bail; Jacquet, François
    - HOUDART (Pierre) menuisier Rue de Charonne § Bail à rente .., 23 avril 1705; MC/ET/XXVIII/76
    - MALLEVAUT (Michel) ébéniste Rue de la Roquette § Bail .., 27 avril 1705; MC/ET/XXVIII/76
    - ADAM (jean) Maçon faubourg Saint Antoine § Consentement .., 1er mai 1705; MC/ET/XXVIII/76
      Adam, jean
    - BOUCHON (Mathias) menuisier Rue de Naples § mise en apprentissage chez .., 3 mai 1705; MC/ET/XXVIII/76
      contrat d'apprentissage; Bouchon, Mathias
    - Menuisier (apprentissage de) § Mise en .. de Cappon (Paul), pour 3 ans chez Bouchon (Mathias), qui le nourri, couche et blanchi, sans deniers déboursés, 3 mai 1705; MC/ET/XXVIII/76
      contrat d'apprentissage; Cappon, Paul; Bouchon, Mathias
    - POISSON (Jean Michel) Architecte et maître maçon § Bail .., 17 mai 1705; MC/ET/XXVIII/76
      bail; Poisson, Jean Michel
    - POISSON (Jean) Entrepreneur de bâtiments Rue Jean Beausire § Bail .., 17 mai 1705; MC/ET/XXVIII/76
    - DENOUS (Pierre) Menuisier grde rue faubourg Saint-Antoine § Compte .., 18 mai 1705; MC/ET/XXVIII/76
      Denous, Pierre
    - BRAMANT (Pierre) Serrurier grde rue faubourg Saint-Antoine § Alloué chez la veuve de .., 18 mai 1705; MC/ET/XXVIII/76
      Bramant, Pierre
    - PITRON (François) Maître maçon Rue de Bretagne § Partage .., 21 mai 1705; MC/ET/XXVIII/76
      partage; Pitron, François
    - LANDAIS (Claude) menuisier § quittance donné .., 21 mai 1705; MC/ET/XXVIII/76
      quittance; Landais, Claude
    - Quittance par la veuve de Jacques Carré, peintre ordinaire du roi., 27 mai 1705; MC/ET/XXVIII/76
      quittance; Carré, Jacques; peintre
  - Minutes. 1705, juin - 1705, juillet, juin 1705 - juillet 1705; MC/ET/XXVIII/77
    - DELAVILLE (Claude) Menuisier Grde rue fg. Saint Antoine § Mariage de la fille de .., 1705; MC/ET/XXVIII/77
      contrat de mariage; Delaville, Claude
    - BOYÉE (François) Maçon; Rue Jean Beausire § Bail .., 2 juin 1705; MC/ET/XXVIII/77
      bail; Boyée, François
    - Rachat concernant Pierre Vindux, maître sculpteur, demeurant au faubourg Saint-Antoine., 7 juin 1705; MC/ET/XXVIII/77
      acte de vente; Saint-Antoine (faubourg); Vindux, Pierre; sculpteur
    - BARA (Louis) Serrurier; Grde rue faubourg Saint-Antoine § Marché -, 11 juin 1705; MC/ET/XXVIII/77
      marché; Bara, Louis
    - BOY (Jean) Maître Serrurier faubourg Saint-Antoine, rue de Charenton § Bail .., 14 juin 1705; MC/ET/XXVIII/77
      bail; Boy, Jean
    - LEGRAS (Adrien) Serrurier Rue Saint Maur § Mariage de la fille de .., 18 juin 1705; MC/ET/XXVIII/77
      contrat de mariage; Legras, Adrien
    - Transaction par Nicolas Gardy, maître sculpteur, demeurant rue de Bourbon., 28 juin 1705; MC/ET/XXVIII/77
      accord; Bourbon (rue de); Gardy, Nicolas; sculpteur
    - ARDELET (Toussaint) Serrurier Rue de Charenton § Bail à -, 1er juillet 1705; MC/ET/XXVIII/77
      bail; Ardelet, Toussaint
    - CONDÉ (Antoine) Maître fondeur en cuivre Rue Saint-Marguerite § Alloué chez .., 2 juillet 1705; MC/ET/XXVIII/77
      Condé, Antoine
    - ROBILLARD (Jean) Serrurier grde rue du Faubourg § Mariage de la fille de .., 7 juillet 1705; MC/ET/XXVIII/77
      contrat de mariage; Robillard, Jean
    - BARDEAU (Pierre) Maçon Rue de la Roquette § Ecrit rapporté., 8 juillet 1705; MC/ET/XXVIII/77
      Bardeau, Pierre
    - LEJEUNE HOMME (Charles) Maître émailleur et marchand verrier faïencier; grde rue faubourg Saint Antoine § Déclaration ..; Procuration. 2 actes, 11 juillet 1705; MC/ET/XXVIII/77
      procuration; déclaration; Lejeune Homme, Charles
    - CATTIER (Louis) Ebéniste grde rue fg. Saint-Antoine § Mariage de la belle fille de .., 12 juillet 1705; MC/ET/XXVIII/77
      contrat de mariage; Cattier, Louis
    - OUDRY (Claude) Serrurier grde rue faubourg Saint-Antoine § alloué de la fille de .., 12 juillet 1705; MC/ET/XXVIII/77
      Oudry, Claude
    - LHERMITTE (Julien) Marchand tapissier Rue Beausire § Testament de la femme de .., 13 juillet 1705; MC/ET/XXVIII/77
      testament; Lhermitte, Julien
    - FANOJA (Jean) menuisier Rue Jean Beausire § Mariage de la fille de .., 26 juillet 1705; MC/ET/XXVIII/77
      contrat de mariage; Fanoja, Jean
  - Minutes. 1705, août - 1705, septembre, août 1705 - septembre 1705; MC/ET/XXVIII/78
    - Masson (Noël) architecte, entrepreneur de bâtiments rue Cloche Percée § Inventaire après décès de .., 4 août 1705; MC/ET/XXVIII/78
      inventaire; Masson, Noël
    - Contrat pour 4 ans entre Nicolas Millet, gagne-denier, et François Millet, sculpteur en bois, au profit de Pierre Millet, fils du précédent., 9 août 1705; MC/ET/XXVIII/78
      contrat d'apprentissage; Millet, François; Millet, Nicolas; Millet, Pierre; journalier; sculpteur
    - Millet (François) Sculpteur en bois à Paris § alloué, 9 août 1705; MC/ET/XXVIII/78
      Millet, François
    - Sivry (Antoine) maître fondeur rue de Charonne § Délaissement, 10 août 1705; MC/ET/XXVIII/78
      Sivry, Antoine
    - Bruneteau (François) maçon, entrepreneur rue Saint Antoine § quittance, 22 août 1705; MC/ET/XXVIII/78
      quittance; Bruneteau, François
    - Mallevant (Nicolas) ébéniste grande rue du fg. Saint-Antoine § alloué, 6 septembre 1705; MC/ET/XXVIII/78
      Mallevant, Nicolas
    - ébéniste (alloué) § Contrat pour 3 ans entre Jean Tina, taillandier, et Nicolas Mallerot, ébéniste, au profit de Jean Tina, fils de Jean., 6 septembre 1705; MC/ET/XXVIII/78
    - Blondel (Nicolas) serrurier rue de Lappe § Marché (métier à faire des bas), 8 septembre 1705; MC/ET/XXVIII/78
      marché; Blondel, Nicolas
    - Vineux (Pierre) maître sculpteur fg. Saint Antoine § Constitution et Quittance, 20 septembre 1705; MC/ET/XXVIII/78
      constitution de rente; quittance; Vineux, Pierre
    - Lebert (Nicolas) architecte rue royale § partage, 24 septembre 1705; MC/ET/XXVIII/78
      partage; Lebert, Nicolas
  - Minutes. 1705, octobre - 1705, décembre, octobre 1705 - décembre 1705; MC/ET/XXVIII/79
    - GIRARD (Charles) Maître maçon Rue des Fontaines § Ecrits ?, 5 octobre 1705; MC/ET/XXVIII/79
    - Lizard (Charles), maître orfèvre, paroisse Notre-Dame-des-Champs § Mariage de la fille de .., 11 octobre 1705; MC/ET/XXVIII/79
      contrat de mariage; Lizard, Charles
    - Devis et marché des ouvrages de maçonnerie qu'il convient de faire pour la construction d'un bâtiment sis grande rue du Faubourg-Saint-Antoine., 22 octobre 1705; MC/ET/XXVIII/79
      devis; marché; Faubourg-Saint-Antoine (rue du)
    - BRUNETEAU (François) Maçon § Devis et marche de maçonnerie passé par .., 22 octobre 1705; MC/ET/XXVIII/79
    - LEJEUNE HOMME (Charles) Verrier Faïencier; grde rue faubourg Saint-Antoine § Compte quittance et mainlevée., 29 octobre 1705; MC/ET/XXVIII/79
      quittance; Lejeune Homme, Charles
    - DETOURS (Honoré) Maçon Charonne § Mise en apprentissage du fils de .., 12 novembre 1705; MC/ET/XXVIII/79
      contrat d'apprentissage; Detours, Honoré
    - CHENET (Guillaume) Maître maçon grde rue faubourg Saint-Antoine. § Mise en apprentissage chez .., 12 novembre 1705; MC/ET/XXVIII/79
      contrat d'apprentissage; Chenet, Guillaume
    - MARGERY (Jacques), Peintre, faubourg Saint-Paul § Mariage de la fille de, 14 novembre 1705; MC/ET/XXVIII/79
      contrat de mariage; Margery, Jacques
    - DAUPHIN (Jacques) menuisier ébéniste Rue des Barres § Mariage du fils de .., 20 novembre 1705; MC/ET/XXVIII/79
      contrat de mariage; Dauphin, Jacques
    - DUPUIS (Pierre) Marchand Tapissier; Rue Neuve Saint-Roch § Compte .., 21 novembre 1705; MC/ET/XXVIII/79
      Dupuis, Pierre
    - SAVOURET (François), Maître peintre, Rue Montorgueil § quittance .., 28 novembre 1705; MC/ET/XXVIII/79
      quittance; Savouret, François
    - Varangot (François), maître menuisier, rue Saint-Antoine § Mainlevée .., 2 décembre 1705; MC/ET/XXVIII/79
      mainlevée; Varangot, François
    - DOREUR - ARGENTEUR (apprentissage de) § mise en .. de GOSSELIN (Etienne) pour 4 ans chez LEFEBVRE (Charles) qui le blanchi, son père l'entretiendra, ce moyennant 100 livres., 16 décembre 1705; MC/ET/XXVIII/79
    - LEFEBURE (Charles) Doreur argenteur sur Fer fonte et laiton grde rue faubourg Saint-Antoine § Alloué chez .., 16 décembre 1705; MC/ET/XXVIII/79
      Lefebvre, Charles
    - MENUISIER en EBENE (apprentissage) § Alloué de GAUDREAU (Philbert) pour 2 ans chez FAGEOT (Nicolas) qui le blanchi, nourri, logé moyennant 100 livres, 20 décembre 1705; MC/ET/XXVIII/79
    - BAGEOT (Nicolas) menuisier en ébène faubourg Saint-Antoine § Alloué chez .., 20 décembre 1705; MC/ET/XXVIII/79
      Bageot, Nicolas
    - Mise en apprentissage du fils de François Bertot, sculpteur, demeurant rue de Charonne., 31 décembre 1705 - 1705; MC/ET/XXVIII/79
      contrat d'apprentissage; Charonne (rue de); Bertot, François; sculpteur
  - Minutes. 1706, janvier - 1706, février, janvier 1706 - février 1706; MC/ET/XXVIII/80
    - Adenet (Jean) maçon à Versailles § quittance, 8 janvier 1706; MC/ET/XXVIII/80
      quittance; Adenet, Jean
    - Prevost (Charles), peintre à Versailles § quittance, 8 janvier 1706; MC/ET/XXVIII/80
      quittance; Prevost, Charles
    - Mareschal (Robert), menuisier sculpteur, rue Traversière § Subrogation, 8 janvier 1706; MC/ET/XXVIII/80
      Mareschal, Robert
    - Perjas (Jacques) Valet de Chambre, tapissier de l'évêque de Laon rue Neuve Saint Sulpice § Mariage de .., 11 janvier 1706; MC/ET/XXVIII/80
      contrat de mariage; Perjas, Jacques
    - Fouquet (Jean) maître potier d'étain au château de Bièvre § procuration, 12 janvier 1706; MC/ET/XXVIII/80
      procuration; Fouquet, Jean
    - Prud homme (Pierre) maçon Grande rue du fg. Saint Antoine § Marché (maçonnerie d'un puits), 13 janvier 1706; MC/ET/XXVIII/80
      marché; Prud Homme, Pierre
    - Bardeau (Jean) maître tapissier sous les Piliers de la Tonnellerie § Mariage de .., 15 janvier 1706; MC/ET/XXVIII/80
      contrat de mariage; Bardeau, Jean
    - Mulot (Claude) sculpteur en bois rue de la Roquette § Inventaire après décès de -, 21 janvier 1706; MC/ET/XXVIII/80
      inventaire; Mulot, Claude
    - Bail à Henri BLANCHARD. Maître à danser. Rue Bourg Tibourg., 26 janvier 1706; MC/ET/XXVIII/80
      Musique XVIIIe siècle, danseurs (1.088 actes), par Madeleine Jurgens, Mireille Rambaud, Valérie Brousselle, 1963, 1984-1996. Le fichier a été traité pour la partie 'danseurs'.(fichier papier entièrement dématérialisé; voir contexte dans le Plan d’orientation général - Notaires de Paris, guides thématiques du Minutier).
      bail; Blanchard, Henri; enseignant; danseur
    - Fontaine (Charles Henri) menuisier rue de Charonne § bail à la veuve de .., 28 janvier 1706; MC/ET/XXVIII/80
      bail; Fontaine, Charles Henri
    - Compte concernant Louis Morisan, maître sculpteur, demeurant grande rue du Faubourg Saint-Antoine., 31 janvier 1706; MC/ET/XXVIII/80
      compte; Faubourg-Saint-Antoine (rue du); Morisan, Louis; sculpteur
    - Fichon (Philippe) maître sculpteur et marchand de vins à Paris § Compte, 31 janvier 1706; MC/ET/XXVIII/80
    - Morisan (Charles Louis) sculpteur rue de la Truanderie § Compte, 31 janvier 1706; MC/ET/XXVIII/80
      Morisan, Charles Louis
    - Contrat pour 3 ans entre Marie Cheval, veuve de Maurice Haillart, boucher, et Claude Nicolas de Saint-Laurent, sculpteur, au profit de Jean Haillart, fils du précédent., 4 février 1706; MC/ET/XXVIII/80
      contrat d'apprentissage; Cheval, Marie; Haillart, Jean; Haillart, Maurice; Saint-Laurent, Claude Nicolas de; boucher; sculpteur
    - Desain Laurent (Claude Nicolas) sculpteur rue Saint Nicolas § alloué, 4 février 1706; MC/ET/XXVIII/80
      Desain Laurent, Claude Nicolas
    - Boudin (Jean) lapidaire; fg. Saint Antoine § bail, 7 février 1706; MC/ET/XXVIII/80
      bail; Boudin, Jean
    - Durochet (Hugues) menuisier à Saint Cyr § Quittance, 14 février 1706; MC/ET/XXVIII/80
      quittance; Durochet, Hugues
    - Heurtault (François) maçon à Montgeron § obligation apportée, 15 février 1706; MC/ET/XXVIII/80
      obligation; Heurtault, François
    - Delaporte (Jacques) serrurier rue Sainte Marguerite § Vente, 17 février 1706; MC/ET/XXVIII/80
      acte de vente; Delaporte, Jacques
    - Quittance concernant Claude Mathieu, architecte et ingénieur ordinaire du roi, demeurant rue du Roi-Doré., 19 février 1706; MC/ET/XXVIII/80
      quittance; Roi-Doré (rue du); Mathieu, Claude; architecte; ingénieur
    - Charles (Abraham) menuisier fg. Saint Antoine § alloué, 21 février 1706; MC/ET/XXVIII/80
      Charles, Abraham
    - Menuisier (alloué) § Contrat pour 2 ans entre Claude Marion, vigneron, et Abraham Charles, menuisier, au de Pierre Marion, âgé de 20 ans, fils du défunt Nicolas., 21 février 1706; MC/ET/XXVIII/80
      contrat de travail; Marion, Claude; Charles, Abraham; Marion, Pierre
    - Cattiez (Louis) ébéniste rue du fg. Saint Antoine § Alloué, 28 février 1706; MC/ET/XXVIII/80
      Cattiez, Louis
    - ébéniste (alloué) § Contrat pour 4 ans entre Jean Huché, cordonnier, et Louis Cattiez, ébéniste, au profit de Jean Louis Leblond, fils de Louis., 28 février 1706; MC/ET/XXVIII/80
  - Minutes. 1706, mars - 1706, avril, mars 1706 - avril 1706; MC/ET/XXVIII/81
    - Brunetaud (François) maçon, entrepreneur fg. Saint Antoine § Quittance, 3 mars 1706; MC/ET/XXVIII/81
      quittance; Brunetaud, François
    - Berolles (Pierre) maçon à la porte Saint Denis § Marché, 6 mars 1706; MC/ET/XXVIII/81
      marché; Berolles, Pierre
    - Quittance par François Brunetaud, maçon entrepreneur, liée à la construction d'un bâtiment sis au faubourg Saint-Antoine., 7 mars 1706; MC/ET/XXVIII/81
      quittance; Saint-Antoine (faubourg); Brunetaud, François; maçon; chef d'entreprise
    - Barthélemy (Nicolas) ébéniste grande rue du fg. Saint Antoine § alloué, 8 mars 1706; MC/ET/XXVIII/81
      Barthélemy, Nicolas
    - ébéniste (alloué) § Contrat pour deux ans et demie entre Henri Berton, et Nicolas Barthélemy, ébéniste., 8 mars 1706; MC/ET/XXVIII/81
    - Chapelier (Michel) menuisier ébéniste; rue Traversière § bail à .., 29 mars 1706; MC/ET/XXVIII/81
      bail; Chapelier, Michel
    - Mullot (Claude) sculpteur à Paris § Mariage du fils de feu .., 6 avril 1706; MC/ET/XXVIII/81
      contrat de mariage; Mullot, Claude
    - Mullot (Claude Bonaventure) sculpteur rue de la Roquette § Mariage de .., 6 avril 1706; MC/ET/XXVIII/81
      contrat de mariage; Mullot, Claude Bonaventure
    - Contrat pour 3 ans entre Louis Plastrier, cordonnier, et Jean-Michel Lemère, sculpteur, au profit de Louis Plastrier, fils., 8 avril 1706; MC/ET/XXVIII/81
      contrat d'apprentissage; Lemère, Jean Michel; Plastrier, Louis (fils); Plastrier, Louis (père); cordonnier; sculpteur
    - Lemere (Jean Michel) Sculpteur rue de Lappe § alloué, 8 avril 1706; MC/ET/XXVIII/81
      Lemere, Jean Michel
    - Charles (sieur) maître maçon à Paris § Obligation avec un mémoire des ouvrage (réparations), 11 avril 1706; MC/ET/XXVIII/81
      obligation; Charles, M.
    - Constitution de rente concernant Charles Bosery, architecte entrepreneur de bâtiments, demeurant rue du Vieux-Colombier., 13 avril 1706; MC/ET/XXVIII/81
      constitution de rente; Vieux-Colombier (rue du); Bosery, Charles; architecte; chef d'entreprise
    - Lebert (Nicolas) architecte rue des Tournelles § bail, 15 avril 1706; MC/ET/XXVIII/81
    - Transport déposé concernant Pierre Allain, architecte des bâtiments du roi, demeurant rue du Petit-Bourbon., 16 avril 1706; MC/ET/XXVIII/81
      cession; Petit-Bourbon (rue du); Allain, Pierre; architecte
    - Blondel (Nicolas) serrurier rue de Lappe § Marché (deux métiers à faire des bas), 17 avril 1706; MC/ET/XXVIII/81
  - Minutes. 1706, mai, mai 1706; MC/ET/XXVIII/82
    - Contrat pour 6 ans entre Jean Caron, gagne-denier, et Pierre Delay, sculpteur, au profit de Christophe Caron, fils du précédent., 2 mai 1706; MC/ET/XXVIII/82
      contrat d'apprentissage; Caron, Christophe; Caron, Jean; Delay, Pierre; journalier; sculpteur
    - Delay (Pierre) Sculpteur rue de la Roquette § Alloué, 2 mai 1706; MC/ET/XXVIII/82
    - Obligation concernant Jean Aubert, architecte des bâtiments du roi, demeurant rue des Tournelles., 4 mai 1706; MC/ET/XXVIII/82
      obligation; Tournelles (rue des); Aubert, Jean (1680-1741); architecte
    - Mornand (Noël) maître horloger place Dauphine § titre nouveau, 8 mai 1706; MC/ET/XXVIII/82
      titre nouvel; Mornand, Noël
    - Blondel (Nicolas) maître serrurier fg. Saint Antoine § marché (métier à faire les bas), 9 mai 1706; MC/ET/XXVIII/82
    - Estimation de la valeur de maisons pour un partage par Jacques Lajoue, expert juré du roi, entrepreneur de bâtiments., 20 mai 1706; MC/ET/XXVIII/82
      partage; Lajoüe, Jacques de (1686?-1761); chef d'entreprise
  - Minutes. 1706, juin - 1706, août, juin 1706 - août 1706; MC/ET/XXVIII/83
    - Brunetaud (François) maçon-entrepreneur fg. Saint Antoine § Quittance (Signe tantôt: Brunetaud tantôt Brunetaud), 2 juin 1706; MC/ET/XXVIII/83
    - Thevenon (Jean), menuisier, faubourg Saint-Antoine § Alloué, 3 juin 1706; MC/ET/XXVIII/83
      contrat de travail; Thevenon, Jean
    - Menuisier (alloué) § Contrat pour 4 ans entre Elisabeth Rimbaud, veuve de Charles Balleny, manouvrier, et Jean Thevenon, menuisier, au profit de Charles Balliny, fils de Charles., 3 juin 1706; MC/ET/XXVIII/83
      contrat de travail; Rimbaud, Elisabeth; Balleny, Charles; Thevenon, Jean; Balliny, Charles
    - Langlois (François) maître potier d'étain et monnayeur en l'hôtel de la Monnaie rue de la Cossonnerie § Mariage de .., 6 juin 1706; MC/ET/XXVIII/83
      contrat de mariage; Langlois, François
    - Langlois (Jean) maître potier d'étain ajusteur à l'hôtel de la Monnaie à Paris § Mariage du fils de .., 6 juin 1706; MC/ET/XXVIII/83
      contrat de mariage; Langlois, Jean
    - Marteau (André), maître menuisier, à Paris § Compte et Vente, 14 juin 1706; MC/ET/XXVIII/83
      compte; acte de vente; Marteau, André
    - Boullemer (Louis) maître Serrurier rue des Prêtres § bail à -, 16 juin 1706; MC/ET/XXVIII/83
      bail; Boullemer, Louis
    - joaillier (apprentissage) § Contrat pour 3 ans entre Joseph Lejeune, rôtisseur, et Denis Regnault, marchand mercier grossier joaillier, au profit de Mathieu Lejeune, âgé de 17 ans, fils de Joseph., 25 juin 1706; MC/ET/XXVIII/83